# 热电公司的相关二次管网的会计处理

提问人：zwd891212 时间：2020-05-21 10:33:07
求助，陈老师 供热公司二次管网的施工费如何账务处理？是否可以入固定资产？收取的管网配套费是否可以做收入？有没有相关的会计计准则？

回答人：chenyiwei
参考：《瑞华研究 2010 ～ 2019 汇编》之“问题4-4-15（供热企业建造供热设施并从开发商收取款项的处理）”。请注意新旧收入准则下的处理差异。